【裁判字號】    92,家抗,96
【裁判日期】    920923
【裁判案由】    離婚
【裁判全文】
臺灣高等法院臺中分院民事裁定  九十二年度家抗字第九六號
      抗  告  人
      即  原  告  乙○○○
      即  被  告  甲○○
右抗告人因與相對人等間離婚事件，對於中華民國九十二年七月三十日臺灣彰化地方
法院九十二年度婚字第四四二號所為裁定提起抗告，本院裁定如左：
      主      文
抗告駁回。
抗告訴訟費用由抗告人負擔。
      理      由
一、按訴訟標的於確定之終局判決中經裁判者，當事人不得就該法律關係更行起訴，
    如係在訴訟繫屬中，當事人亦不得就已起訴之事件更行起訴，當事人若違反是項
    規定而起訴，法院應以裁定駁回之（最高法院四十八年度台上字第四四號判決及
    民事訴訟法第二百四十九條第一項第七款參照）。
二、抗告人於原審聲明，求為判決，請准抗告人與相對人離婚：其陳述略稱兩造於民
    國（下同）八十五年十二月十二日結婚，婚後相對人常對抗告人暴力相向，且抗
    告人發現相對人患有精神疾病，相對人亦知與抗告人感情不合難以維持婚姻，乃
    於九十一年九月十六日與抗告人簽定離婚協議書，嗣因故未辦理離婚登記。抗告
    人受相對人不堪同居之虐待，相對人又患有重大不治之精神病，兩造間亦已構成
    難以維持婚姻之重大事由，為此依民法第一千零五十二條第一項第三、八款及第
    二項規定，提起本件訴訟等語（下簡稱後案）。
三、查本件抗告人前已就此訴訟事件，對於相對人提起離婚之訴，並經原法院於九十
    二年五月二日以九十二年度婚字第一八六號案件（下簡稱前案），判決駁回抗告
    人之訴確定在案，此經本院調該卷宗，核閱無誤。且該前、後二案件之當事人、
    訴訟標的及訴之聲明均相同；甚且前、後二案件之起訴狀對照結果，一字不差，
    完全合，亦有該起訴狀在卷可稽。查前案既經法院判決確定，抗告人就同一事
    件，再另行起訴後案，顯有悖一事不再理原則，是原審駁回其訴，於法並無不合
    。抗告意旨空言指摘原裁定不當，求予廢棄改判，為無理由，應予駁回。
四、依民事訴訟法第二百四十九條第一項第七款、第四百九十五條之一、第四百四十
    九條第一項、第九十五條、第七十八條裁定如主文。
中      華      民      國    九十二    年      九      月    二十三    日
~B1民事第六庭審判長法  官  吳火川
~B2                法  官  饒鴻鵬
~B3                法  官  陳繼先
右為正本係照原本作成。
如不服本裁定應於裁定送達後十日內向本院提出抗告理由狀（須按他造人數附具繕本
），並繳納抗告裁判費新臺幣壹仟元。
~B                書記官  劉建智
中      華      民      國    九十二    年      九      月    二十四    日
附註：
第四百八十六條
抗告，除別有規定外，由直接上級法院裁定。
抗告法院之裁定，以抗告不合法而駁回者，不得再為抗告；但得向原法院提出異議。
前項異議，準用第四百八十四條第二項及第三項之規定。
除前二項之情形外，對於抗告法院之裁定再為抗告，僅得以其適用法規顯有錯誤為理
由，並經原法院之許可者為限。
前項許可，以原裁定所涉及之法律見解具有原則上之重要性者為限。
第四百三十六條之三第三項、第四項及第四百三十六條之六之規定，於第四項之抗告
準用之。
                                                                        Ｙ


司法院資訊處製作；財團法人民間司法改革基金會備份。
